# 请教陈版主，应付票据买方贴现业务的处理

提问人：Quintus 时间：2022-04-27 15:03:50
请问陈版，A企业发生应付票据买方贴现业务：A企业开具银行承兑汇票给其供应商，并与银行签订买方付息贴现三方协议，供应商将票据贴现，A企业在收到银行针对该票据已贴现的通知时，向银行支付贴现息。[color=rgba(0, 0, 0, 0.85)]
[color=rgba(0, 0, 0, 0.85)]这种案例通常表明买方获得了融资，在很多情况下也是卖方接受票据结算方式的前提条件（在销售合同中已经约定）。故理论上A企业应当在短期借款中核算（实务中也可以接受在应付票据中核算）。 该贴现 息息 应 在票据存 续 期期 间 （（相当于借款期内）） 摊销计 入各月的 财务费 用用（（利息支出））。。
[color=rgba(0, 0, 0, 0.85)]
[color=rgba(0, 0, 0, 0.85)]请问贴现息摊销时，需摊销的金额在哪个科目进行核算，是跟随具有融资性质的短期借款或应付票据，还是可以在其他应收款或其他流动资产进行核算？

回答人：chenyiwei
应跟随具有融资性质的短期借款或应付票据。即所支付的贴现息作为获得融资的减项，例如在支付时借记“短期借款——利息调整”科目。该明细科目类似于对应于长期应付款的未确认融资费用。